# 关于认缴条件下，企业合并报表的编制问题

提问人：初夏丶 时间：2020-05-14 11:14:00
A为母公司，B为A出资设立的全资子公司，未实缴出资，所以A在会计上没做账务处理。子公司B的利润一直是亏损的，A在编制合并报表的时候该怎么进行处理呢？ 请大家帮我看下 我这个思路对吗？
（ 1 ）成本法调权益法
借：未分配利润
投资收益
贷：长期股权投资
（ 2 ）抵消权益：（假定没提盈余公积）
借：长期股权投资
贷：未分配利润
（ 3 ）抵消损益：
借：未分配利润-年末
贷：未分配利润-年初
投资收益

回答人：chenyiwei
你这样做也可以。但最简单的办法是将B的资产负债表和利润表直接与A的报表中的对应项目相加，再抵销内部往来和内部交易（如有）即可。